【裁判字號】    98,司財管,42
【裁判日期】    980818
【裁判案由】    選任遺產管理人
【裁判全文】
臺灣臺北地方法院民事裁定            98年度司財管字第42號
聲  請  人  甲○○
                      樓
上聲請人聲請選任遺產管理人事件，本院裁定如下：
  主  文
選任吳茂榕律師為被繼承人乙○○（男，民國○○年○月○○日出生
，民國98年6月22日死亡，身分證統一編號：Ｚ000000000號，生
前最後設籍：台北市○○區○○路423巷32弄1號7樓）之遺產管
理人。
准對被繼承人乙○○之繼承人為公示催告。被繼承人之繼承人（
除大陸地區人民應依臺灣地區與大陸地區人民關係條例之規定外
）應自本公示催告最後登載新聞紙之日起1年2月內，承認繼承；
如不於上述期間內承認，被繼承人之遺產於清償債權並交付遺贈
物後，如有剩餘，歸屬國庫。
聲請人應於本裁定送達之日起20日內將本公示催告登載公報、新
聞紙或其他相類之傳播工具壹日，並將登載證據檢送本院；聲請
人未依規定登載者，視為撤回公示催告之聲請。
程序費用新臺幣壹仟元由被繼承人乙○○之遺產負擔。
  理  由
一、按「繼承開始時，繼承人之有無不明者，由親屬會議於一個
    月內選定遺產管理人，並將繼承開始及選定遺產管理人之事
    由，向法院報明」，「無親屬會議或親屬會議未於前條所定
    期限內選定遺產管理人者，利害關係人或檢察官，得聲請法
    院選任遺產管理人，並由法院依前項規定為公示催告」，民
    法第1177條、第1178條第2 項分別定有明文。準此，繼承人
    之有無不明者，得由與被繼承人有利害關係之人向法院聲請
    選任遺產管理人，核先敘明。
二、聲請意旨略以：被繼承人乙○○（男、民國 ○○年○月○○日生
    、身分證統一編號：Ｚ000000000號、住台北市○○區○○路
    423巷32弄1號7樓）於民國98年6月22日死亡，生前經法院宣
    告為禁治產人，聲請人並經法院選任為其監護人，詎乙○○
    於死亡時遺有土地、房屋及現金新台幣（以下同）644,245
    元，暨房屋每月月租金22,000元無人繼承處理，為俾利聲請
    人結束監護，並處理所遺財產相關事宜，聲請人爰依法聲請
    選任遺產管理人等語。
三、經查：聲請人前開之主張，業據其提出除戶戶籍謄本、親屬
    關係證明書、土地及建物所有權狀、本院88年禁字第38號裁
    定、 88年監字第116號裁定、確定證明書、存摺影本、支出
    清單表，核屬相符，堪信屬實。揆諸首揭法條規定與前開說
    明，聲請人既為與被繼承人有利害關係之人，且無親屬會議
    或親屬會議未於繼承開始時起 1個月內選定遺產管理人，則
    其向本院聲請選任遺產管理人，自屬有據。
四、本院審酌被繼承人乙○○之繼承人有無不明，且遺產管理人
    之職務，依民法第1179條之規定，並非無技術性之事務管理
    ，仍須有一定學識、經驗之人始足任之。而律師不但具有法
    律規定之相關專業知識，其行止亦受有律師法之規範，是由
    其擔任被繼承人之遺產管理人，應稱妥適，爰選任吳茂榕律
    師為被繼承人之遺產管理人，處理關於被繼承人遺產之相關
    法律關係，裁定如主文。
中    華    民    國    98    年     8    月    18    日
                  家事法庭  司法事務官  鍾虎君
如不服本裁定，應於裁定送達後10日內，以書狀向本院提出抗告
，並繳納抗告費新臺幣1,000元。
以上正本係照原本作成。
中    華    民    國    98    年    8     月    18    日
                                書記官  王子方


司法院資訊處製作；財團法人民間司法改革基金會備份。
